臺灣臺北地方法院民事裁定
111年度小上字第119號
上  訴  人  梁春富  


被上訴  人  贊泰師大麗水公寓大廈管理委員會

法定代理人  吳文惠  
訴訟代理人  沈國玠  
上列當事人間請求給付管理費事件，上訴人對於民國110年11月3
0日本院臺北簡易庭109年度北小字第4255號第一審判決提起上訴
，本院裁定如下：
    主  文
上訴駁回。
第二審訴訟費用新臺幣壹仟伍佰元由上訴人負擔。
    理  由
一、按對於小額訴訟程序第一審判決之上訴，非以其違背法令為
    理由，不得為之，又其上訴狀內應記載上訴理由，表明下列
    各款事項：㈠原判決所違背之法令及其具體內容；㈡依訴訟資
    料可認為原判決有違背法令之具體事實，民事訴訟法第436
    條之24第2項、第436條之25分別定有明文。是當事人以小額
    訴訟程序之第一審判決違背法令為理由提起上訴時，就原判
    決如何不適用法規或適用法規不當，其上訴狀或理由書應有
    具體之指摘，並揭示該法規之條項或其內容。如依民事訴訟
    法第469條第1款至第5款所列各款事由提起上訴者，其上訴
    狀或理由書應揭示合於該條款之事實，若小額訴訟程序上訴
    人之上訴狀或理由書未依上述方法表明者，自難認已對原判
    決之違背法令有具體之指摘，其上訴即不合法（參最高法院
    71年度台上字第314號裁判意旨）。又依民事訴訟法第436條
    之32第2項規定，第469條第6款之判決不備理由或理由矛盾
    之當然違背法令於小額事件之上訴程序並不準用，是於小額
    事件中所謂違背法令，並不包含認定事實錯誤、取捨證據不
    當或就當事人提出之事實或證據疏於調查或漏未斟酌之判決
    不備理由情形。另上訴不合法者，第二審法院應依同法第43
    6條之32第2項準用第444條第1項規定，以裁定駁回之。
二、上訴意旨略以：判決應就雙方有利、不利部分斟酌，以保障
    雙方權益。上訴人具有系爭停車位之土地及建物所有權，為
    專有專用所有權人之區分所有權人，依憲法第15條規定，上
    訴人有權利參與區分所有權人會議，不容權利被排除。上訴
    人依法申請財務報表、收支存摺等，被上訴人拒絕提供即為
    不法（參卷二第193頁第22-27行）。被上訴人所提關於系爭
    車位出車升降電車梯之使用電費，均無書面責任根據，為不
    可採信之資訊。被上訴人計算停車費，無提供有被信服之計
    算公式。住戶修理自己本戶住宅，盜用車位戶停車管理費之
    不法，仍不說明（卷○000-000頁）等語。並聲明：原判決廢
    棄駁回，另請求為適切合法、合理之判決。
三、經查：原判決已本於其取捨證據、認定事實之職權行使，認
    定贊泰師大麗水公寓大廈（下稱系爭大廈）於民國91年2月2
    3日召開區分所有權人第1次會議（下稱系爭第1次區權人會
    議）決議成立系爭大廈管理委員會及選舉管理委員，並通過
    系爭大廈住戶規約之訂定，且於91年3月21日向主管機關申
    請核備，並於91年4月1日經主管機關核備在案，該次會議上
    訴人亦參與其中，則建商與房屋或停車位之買受人於簽立買
    賣合約時檢附之社區住戶規約，既經系爭第1次區權人會議
    決議訂立，則該規約已符合由系爭大廈區分所有權人團體運
    作所生，規約之訂定程序自屬合法，而有拘束系爭大廈房屋
    或機械停車位買受人之效力，又依系爭第1次區權人會議決
    議訂立之社區住戶管理規約第5條第1項第2款約定，系爭大
    廈地下2樓機械停車位購買者每人每月管理費為新臺幣（下
    同）500元，每年保養費為3,600元，即系爭大廈地下2樓機
    械停車位所有權人每月應繳800元，依此計算，被上訴人得
    向上訴人請求給付自103年1月1日起至108年12月31日止、自
    109年7月1日起至109年12月31日止、自110年1月1日起至110
    年2月28日止積欠之管理費共計6萬4,000元。而綜觀上訴理
    由，上訴人雖以憲法第15條主張其身為區分所有權人，應有
    權參與區分所有權人會議，不容權利被排除等語，惟上訴人
    並未具體指出原判決關於上開認定有何違反憲法第15條規定
    情節，難認已合法表明原判決有何違背法令之情。至上訴人
    其餘上訴理由，乃係就原審所為事實認定及證據斟酌、取捨
    之當否加以指摘，上訴人亦未表明原判決所違背法令之具體
    內容及依訴訟資料合於該違背法令之具體事實，均無從認上
    訴人對原判決之如何違背法令已有具體之指摘，揆諸前開說
    明，其上訴自非合法，應予駁回。
四、本件第二審訴訟費用，確定為如主文第2項所示之金額。
五、據上論結，本件上訴為不合法，依民事訴訟法第436條之32
    第1項、第2項、第444條第1項前段、第436條之19第1項、第
    95條、第78條，裁定如主文。　
中　　華　　民　　國　　111 　年　　12 　　月　　20 　日
                  民事第五庭    審判長法　官　匡  偉
　　　　　　　　　
　　　　　　　　　                    法  官  何若薇
　　　　　　　　　　　　　　　　　　　 
                                      法　官　鄭佾瑩
以上正本係照原本作成。
本裁定不得抗告。
中　　華　　民　　國　　111 　年　　12 　　月　  20 　日
                                      書記官  李佳儒